【裁判字號】    92,訴,554
【裁判日期】    921117
【裁判案由】    違反毒品危害防制條例
【裁判全文】
臺灣雲林地方法院刑事判決                          九十二年度訴字第五五四號
    公  訴  人  臺灣雲林地方法院檢察署檢察官
    被      告  乙○○
右列被告因違反毒品危害防制條例案件，經檢察官提起公訴（九十二年度毒偵字第五
八八號），由本院合議庭裁定進行簡式審判程序，本院判決如左：
    主  文
乙○○施用第壹級毒品，累犯，處有期徒刑壹年肆月。又連續施用第貳級毒品，累犯
，處有期徒刑柒月。應執行有期徒刑壹年捌月。
    事  實
一、乙○○前於民國八十年間，因違反麻醉藥品管理條例及肅清煙毒條例案件，分別
    經臺灣高等法院台中分院及臺灣台中地方法院各判處有期徒刑七月及二年六月確
    定，上開二罪嗣經定執行刑為有期徒刑三年，於八十一年七月十四日入監執行，
    八十三年五月十七日假釋出監，八十四年間乙○○再因違反麻醉藥品管理條例及
    肅清煙毒條例案件，經臺灣南投地方法院判處有期徒刑四月及三年二月，並定執
    行刑為有期徒刑三年四月確定，且經撤銷緩刑，於八十四年七月四日再入監執行
    ，八十六年十月三十日又假釋出監，八十八年五月二十八日假釋期滿，未經撤銷
    假釋，其未執行之刑，以已執行論。又乙○○前因施用第二級毒品安非他命案件
    ，經觀察勒戒後，認無繼續施用毒品傾向，由臺灣南投地方法院檢察署檢察官，
    於八十七年九月二十九日，以八十七年度偵字第四００八號為不起訴處分確定。
    再因施用第一級毒品海洛因、第二級毒品安非他命案件，經觀察勒戒後，認有繼
    續施用毒品傾向，經臺灣彰化地方法院裁定送強制戒治，並由臺灣彰化地方法院
    檢察署檢察官提起公訴，經臺灣彰化地方法院以九十年度訴字第一四四七號判處
    有期徒刑一年二月及六月，應執行有期徒刑一年六月確定，其強制戒治部分並於
    九十一年十月二十六日期滿。詎仍不思悔改，復另行起意，於九十二年一月二十
    七日十六時許，在南投縣名間鄉○○村○○路四三號家中，以將毒品海洛因摻入
    香菸中點燃吸食其煙霧之方式，施用第一級毒品海洛因一次。另基於施用第二級
    毒品之概括犯意犯意，於同日二十一時許及二十三時許，在上址處，以將毒品安
    非他命置於鋁箔紙上燒烤產生煙霧之方式，連續施用第二級毒品安非他命二次。
    嗣乙○○因未到案執行有期徒刑遭通緝，於九十二年一月二十九日二十二時三十
    分許，為警在台中市○區○○路與雙十路口緝獲，翌日經採集尿液送驗後，檢驗
    出毒品嗎啡及甲基安非他命陽性反應，而查悉上情。
二、案經臺灣彰化地方法院檢察署檢察官簽分偵辦後，呈請臺灣高等法院檢察署檢察
    長令轉臺灣雲林地方法院檢察署檢察官偵查起訴。
    理  由
一、被告乙○○於本院審理中坦承在右開時間、地點，施用海洛因一次及連續施用安
    非他命二次之事實。又被告於緝獲後之九十二年一月三十日為警採尿送驗，呈「
    嗎啡陽性、安非他命陽性、甲基安非他命陽性」反應，有中山醫學大學附設醫院
    藥物濫用檢測中心檢驗結果一紙在卷可稽。足徵被告自白施用毒品與事實相符，
    而堪採信。又被告前因施用第二級毒品安非他命案件，經觀察勒戒後，認無繼續
    施用毒品傾向，由臺灣南投地方法院檢察署檢察官，於八十七年九月二十九日，
    以八十七年度偵字第四００八號為不起訴處分確定。再因施用第一級毒品海洛因
    、第二級毒品安非他命，經觀察勒戒後，認有繼續施用毒品傾向，經臺灣彰化地
    方法院裁定送強制戒治，並由臺灣彰化地方法院檢察署檢察官提起公訴，經臺灣
    彰化地方法院以九十年度訴字第一四四七號判處有期徒刑一年二月及六月，應執
    行有期徒刑一年六月確定，其強制戒治部分並於九十一年十月二十六日期滿，此
    有不起訴處分書、判決書及臺灣高等法院被告全國前案紀錄表在卷可稽，本件被
    告三犯施用毒品之罪，其事證明確，犯行應堪認定。
二、查海洛因、甲基安非他命，分別為毒品危害防制條例所定之第一級、第二級毒品
    。核被告所為，施用海洛因部分，係犯毒品危害防制條例第十條第一項施用第一
    級毒品罪；施用甲基安非他命部分，係犯同法第十條第二項施用第二級毒品罪。
    被告持有海洛因及甲基安非他命之低度行為，分別為施用毒品之高度行為所吸收
    ，均不另論罪。其二次施用安非他命之行為，時間緊接，罪名相同，顯係基於概
    括犯意而為之，應依連續犯規定論以一罪，並依法加重其刑。所犯上開二罪，犯
    意各別，且罪名互異，應分論併罰。又被告前於八十年間，因違反麻醉藥品管理
    條例及肅清煙毒條例案件，分別經臺灣高等法院台中分院及臺灣台中地方法院各
    判處有期徒刑七月及二年六月確定，上開二罪嗣經定執行刑為有期徒刑三年，於
    八十一年七月十四日入監執行，八十三年五月十七日假釋出監，八十四年間再因
    違反麻醉藥品管理條例及肅清煙毒條例案件，經臺灣南投地方法院判處有期徒刑
    四月及三年二月，並定執行刑為有期徒刑三年四月確定，且經撤銷緩刑，於八十
    四年七月四日再入監執行，八十六年十月三十日又假釋出監，八十八年五月二十
    八日假釋期滿，未經撤銷假釋，其未執行之刑，以已執行論，此亦有臺灣高等法
    院被告全國前案紀錄表、刑案資料查註紀錄表在卷可憑，被告於受有期徒刑之執
    行完畢後，五年以內再犯本件有期徒刑以上之罪，為累犯，應依刑法第四十七條
    之規定，就連續施用第二級毒品部分遞加重其刑，並就施用第一級毒品部分加重
    其刑。爰審酌被告前因施用毒品，甫經強制戒治，竟再犯本件之罪，顯無悔改戒
    絕之意，及其犯罪之目的、手段、所生危害、犯罪後態度，以及考量施用毒品者
    均有相當程度之成癮性及心理依賴性，其犯罪心態與一般刑事犯罪之本質並不相
    同等一切情狀，各量處如主文所示之刑，並定其應執行刑。
據上論斷，應依刑事訴訟法第二百九十九條第一項前段、第二百七十三條之一第一項
，毒品危害防制條例第十條第一項、第二項，刑法第十一條前段、第五十六條、第五
十一條第五款、第四十七條，判決如主文。
本案經檢察官甲○○到庭執行職務。
中      華      民      國      九十二      年    十一    月    十七    日
                                          臺灣雲林地方法院刑事第一庭
                                              法  官
右正本證明與原本無異。
如不服本判決，應於判決送達後十日內，向本院提出上訴狀。（須附繕本）
                                              書記官
中      華      民      國      九十二      年    十一    月    十七    日


司法院資訊處製作；財團法人民間司法改革基金會備份。
